最　高　行　政　法　院　裁　定　　　　　　　　　九十三年度裁字第一二三八號
　　上　訴　人　乙○○
　　被 上訴 人　交通部
　　代　表　人　甲○○
右當事人間因汽車燃料使用費事件，上訴人不服中華民國九十二年五月五日臺北高等
行政法院九十一年度簡字第七三三號判決，提起上訴。本院裁定如左︰
　　主  文
上訴駁回。
上訴審訴訟費用由上訴人負擔。
　　理  由
一、按對於適用簡易程序之裁判提起上訴或抗告，須經本院許可，且該許可以訴訟事
    件所涉及之法律見解具有原則性者為限，行政訴訟法第二百三十五條定有明文。
    所謂法律見解具有原則性者，諸如行政命令是否牴觸法律所為之判斷，又如同類
    事件表示之法律見解與其他高等行政法院所表示之見解互相牴觸者屬之。
二、本件聲請許可意旨略謂：依司法院釋字第五二一號、第五一四號、第五一○號及
    第五八八號解釋意旨，授權訂定法規應符合明確性原則。被上訴人依其頒佈之汽
    車燃料使用費徵收及分配辦法第三條第一項附表規定，作為本件課徵燃料使用費
    之依據，惟公路法第二十七條違背明確授權原則，該辦法應為無效。又公路法第
    二十七條第二項，僅授權行政機關訂定汽燃費之徵收程序，對於有關應向人民收
    取多少之汽燃費之實質內容，並未授權行政機關以推定之方式認定，原處分適用
    之法規，是否與「授權明確性原則」相符，涉及人民之財產權是否受行政機關之
    任意侵害，就此具原則性之法律見解，全未予說明，顯有理由不備之違誤。上訴
    人已對鈞院就八十七年度燃料使用費所作成之九十二年度判字第三五一號判決，
    提請司法院大法官解釋，在該院大法官未作成解釋之前，請裁定停止本件訴訟程
    序等語。
三、經查，公路法第二十七條第二項規定：「汽車燃料使用費之徵收及分配辦法，由
    交通部會商財政部定之；其有關市區道路部分之分配比例，由交通部會商內政部
    辦理之。」從而，汽車燃料使用費徵收及分配辦法係被上訴人依上開公路法第二
    十七條第二項規定會商財政部訂定者，具有法規命令性質；依該辦法第三條第二
    項規定：「前項耗油量，按各型汽車之汽缸總排氣量、行駛里程及使用效率計算
    之。」則汽車燃料使用費之徵收係按各型車種類（大客車、小客車、貨車及機器
    腳踏車）、用途（營業或自用）之汽缸排氣量、平均行駛里程及使用效率估計出
    每月耗油量（製有各型汽車徵收汽車燃料使用費耗油量計算表），再以之乘以每
    公升費率而得應徵費額，並製各型汽車每季（年）徵收汽車燃料使用費費額表，
    即上開公路法第二十七條第二項就其授權目的、內容及範圍已具體明確，無違公
    平、比例及明確性等原則等情，業經原審判決論述綦詳，上訴人之聲請許可意旨
    ，難認原審判決有首揭所涉及之法律見解具有原則上之重要情事。另行政法院就
    其受理訴訟之權限，如與普通法院確定裁判之見解有異時，始應以裁定停止訴訟
    程序，並聲請司法院大法官解釋；又本院受理上訴案件，對所適用法律，確信有
    牴觸憲法疑義時，亦得裁定停止訴訟程序，聲請司法院大法官解釋，行政訴訟法
    第一百七十八條及第二百五十二條分別定有明文。本件並無與普通法院權限爭執
    之事項，及適用法律牴觸憲法之情形，自無停止訴訟程序之必要，併此明。上
    訴人之上訴自不應許可，應予駁回。
四、依行政訴訟法第二百四十九條第一項前段、第一百零四條、民事訴訟法第九十五
    條、第七十八條，裁定如主文。
中　　華　　民　　國　　九十三　　　年　　　九　　　　月　　　三十　　　日
                    最 高 行 政 法 院  第 三 庭
                                審 判 長 法  官　　　林　清　祥
                                         法  官      黃  璽  君
                                         法  官　　　吳  明  鴻
                                         法  官　　　鍾　耀　光
                                         法  官　　　姜　仁　脩
右  正  本  證  明  與  原  本  無  異
　　　　　　　　　　　　　　　　　　　　 法院書記官　莊　俊　亨
中　　華　　民　　國　　九十三　　　年　　　九　　　　月　　　三十　　　日
